臺灣新北地方法院刑事判決
111年度簡上字第122號
上  訴  人
即  被  告  劉芳妤




上列上訴人即被告因竊盜案件，不服本院中華民國111年1月17日
111年度簡字第178號第一審簡易判決（聲請簡易判決處刑案號：
110年度偵字第46996號），提起上訴，本院管轄之第二審合議庭
判決如下：
    主    文
原判決撤銷。
劉芳妤竊盜，處罰金新臺幣壹仟伍佰元，如易服勞役，以新臺幣
壹仟元折算壹日。
    事    實
一、劉芳妤意圖為自己不法之所有，基於竊盜之犯意，於民國11
    0年11月16日下午3時9分許，進入新北市○○區○○路000號全家
    便利商店土城仁愛店內，徒手竊取店內1盒歐維氏85%醇黑巧
    克力（價值新臺幣45元），得手後旋即逃逸。後因遭店員李
    育庭發覺將其攔下並報警處理，劉芳妤遂將上開巧克力1盒
    棄置於店外轉蛋機臺與玻璃之縫隙間，仍遭警查獲。
二、案經全家便利商店土城仁愛店訴由新北市政府警察局土城分
    局報告臺灣新北地方檢察署偵查後聲請簡易判決處刑。
　　理    由
一、證據能力
㈠、證人李育庭於警詢之證述無證據能力：
　　按被告以外之人於審判外之言詞或書面陳述，除法律有規定
    者外，不得作為證據；於檢察事務官、司法警察官或司法警
    察調查中所為之陳述，與審判中不符時，其先前之陳述具有
    較可信之特別情況，且為證明犯罪事實存否所必要者，得為
    證據，刑事訴訟法第159條第1項、第159條之2分別定有明文
    。查證人李育庭於本院中業已具結作證，其於審判中所為之
    陳述與警詢時相符，自無上開例外規定之適用，是證人李育
    庭於警詢之證述無證據能力。
㈡、證人方瑞益於偵查中之證述無證據能力：
　　按被告以外之人於偵查中向檢察官所為之陳述，除顯有不可
    信之情況者外，得為證據，刑事訴訟法第159條之1第2項定
    有明文。查證人方瑞益於偵查中之證述未經具結擔保其證言
    之可信性，復未於本院中到庭作證，保障被告之對質詰問權
    ，是認無證據能力，而本院亦未以證人方瑞益於偵查中之證
    詞作為認定被告犯罪事實之證據，附此敘明。　　
㈢、次按刑事訴訟法第159條至第159條之5有關傳聞法則之規定，
    乃對於被告以外之人於審判外之言詞或書面陳述之供述證據
    所為之規範；至非供述證據之書證、物證則無傳聞法則規定
    之適用，如該非供述證據非出於違法取得，並已依法踐行調
    查程序，即不能謂其無證據能力。查下列非供述證據，並無
    證據證明係出於違法取得之情形，復經本院依法踐行調查程
    序，自均有證據能力。
二、認定犯罪事實所憑之證據及理由：
㈠、訊據被告固坦承於事實欄所示時、地有進入新北市○○區○○路0
    00號全家便利商店土城仁愛店內，惟矢口否認有何竊盜犯行
    ，辯稱：我進去該店是要去消費的，我沒有竊取巧克力、軟
    糖，監視器翻拍照片沒有看到我的臉，證人方瑞益、李育庭
    之證述有問題，不能證明我犯罪等語。
㈡、經查：依證人李育庭於本院審理中具結證稱：「110年11月16
    日下午3點多我在店內上班，被告進來店內，我看到被告有
    拿歐維氏巧克力放進他隨身攜帶的黃色塑膠袋內，沒有結帳
    就走出店外，我追出店外問被告，但被告拒絕讓我看她袋內
    的東西，說我不是警察，沒有權利指使她，所以我就報警處
    理。那時候因為店內還有其他客人等待結帳，所以，我就回
    到店內去了，後來警察來時我請警察去看監視器畫面，被告
    此時才打開黃色塑膠袋讓警察檢查，檢查的結果東西不見了
    ，接著我們就去警察局做筆錄，後來警察跟我們店裡的店員
    在我們店門口外面的轉蛋機後方發現本案失竊的巧克力，最
    後盤點時巧克力的確有少1個」等語（見本院簡上卷第145至
    152頁），詳細證述親眼看見被告將巧克力放進其隨身攜帶
    之塑膠袋內，未結帳即走出店外，經證人李育庭追出店外，
    然被告在店外拒絕讓證人李育庭查看塑膠袋內之內容物，證
    人李育庭無奈只得報警並調取監視器畫面，被告雖站立在店
    外未離去，然證人李育庭因店內尚有其他顧客待結帳，故進
    入店內服務其他店內客人，嗣經警到場在店外查看被告隨身
    攜帶之塑膠袋，此時員警固未在被告隨身攜帶之塑膠袋內查
    獲失竊之巧克力，然警方其後在該店店門外之轉蛋機臺與玻
    璃之縫隙間查獲該失竊之巧克力，其後亦將失竊之巧克力返
    還給店家，此有現場及扣案物品照片（見偵卷第39頁）、新
    北市政府警察局土城分局搜索扣押筆錄、扣押物品目錄表（
    見偵卷第27至31頁）、贓物認領保管單（見原審卷第7頁）
    在卷可考，是綜合上開事證，堪認被告業已破壞店家對巧克
    力之持有，並將巧克力置於自己持有支配之下，且於證人李
    育庭返回店內服務其他客人至警方到場前之這段時間，將袋
    內竊得之歐維氏85%醇黑巧克力1盒丟棄在該店店門外之轉蛋
    機臺與玻璃之縫隙間甚明。
㈢、被告雖爭執監視器錄影翻拍照片並未攝得其臉，然被告自承
    於事實欄所示時間有至該店之事實，且被告行竊當日遭警方
    逮捕時之穿著，與卷內該店內監視器錄影翻拍照片之竊賊服
    裝顏色、樣式、髮型均相符，此亦有臺灣新北地方檢察署11
    0年12月23日勘驗筆錄（見偵卷第92頁）在卷可證，是依被
    告當日遭警方逮捕時，身穿全黑洋裝、面戴黑色口罩、頭髮
    束起、腳著拖鞋、手中提塑膠袋之種種特徵，明顯可比對出
    監視器錄影翻拍照片中之竊賊確實是被告無訛。而由卷內之
    店內監視器錄影翻拍照片（見偵卷第35至38頁），可見被告
    有進入該店，並停留在貨架前，未結帳即走出店外，其後店
    員與被告站立在店門外之畫面，亦堪認證人李育庭於本院中
    所述被告行竊過程核與事實相符。
㈣、又證人方瑞益於被告行竊時未在場，且本案事證已臻明確，
    被告聲請傳喚證人方瑞益到庭作證，核無必要，爰依刑事訴
    訟法第163條之2之規定駁回之。
㈤、綜上，本案事證明確，被告上開竊盜犯行洵堪認定。
三、論罪科刑、撤銷改判之理由及科刑審酌之事項：
㈠、核被告所為，係犯刑法第320條第1項竊盜罪。
㈡、原判決以被告犯罪事證明確，予以論罪科刑，固非無見。惟
    原審認定被告另有竊取哈瑞寶金熊Q軟糖1包乙節，經查，證
    人李育庭業於本院中證稱：我沒有看到被告偷軟糖，只有看
    到巧克力而已等語（見本院簡上卷第148頁），而由卷內之
    監視器錄影翻拍照片，亦未能清楚辨識被告有竊取軟糖之行
    為，除此之外，卷內並無其他證據足資證明被告另有竊取哈
    瑞寶金熊Q軟糖1包，是原判決認定被告另有竊取哈瑞寶金熊
    Q軟糖1包之事實，容有誤認，而基於此犯罪事實所量處之刑
    度自難以維持，被告上訴意旨否認犯罪事實雖無理由，惟原
    審判決既有上開可議之處，仍應由本院撤銷改判，以資適法
    。
㈢、爰以行為人責任為基礎，審酌被告不思循正當途徑獲取財物
    ，企圖不勞而獲，而為本件犯行，顯然欠缺尊重他人財產權
    之觀念，所為實非可取，兼衡被告本次行竊財物之價值不高
    ，業經告訴人領回，其犯罪之目的、手段，犯後否認犯行之
    態度等一切情狀，量處如主文第2項所示之刑，並諭知易科
    罰金之折算標準。　
據上論斷，應依刑事訴訟法第455條之1第1項、第3項、第369條
第1項前段、第364條、第299條第1項前段，判決如主文。
本案經檢察官王堉力聲請以簡易判決處刑，檢察官方心瑜到庭執
行職務。
中　　華　　民　　國　 111　　年　　8 　　月　　16　　日
                  刑事第六庭    審判長法  官樊季康

                                      法  官楊展庚

                                      法  官葉逸如
以上正本證明與原本無異。
不得上訴。
                                     書記官 邱瀚群
中　　華　　民　　國　　111 　年　　8 　　月　　16　　日
附錄法條：
中華民國刑法第320條
意圖為自己或第三人不法之所有，而竊取他人之動產者，為竊盜
罪，處5年以下有期徒刑、拘役或50萬元以下罰金。
意圖為自己或第三人不法之利益，而竊佔他人之不動產者，依前
項之規定處斷。
前二項之未遂犯罰之。